【裁判字號】    92,上易,2526
【裁判日期】    921113
【裁判案由】    恐嚇等
【裁判全文】
臺灣高等法院刑事判決                          九十二年度上易字第二五二六號
    上  訴  人  甲○○
    即  被  告
                丁○○
右上訴人因恐嚇等案件，不服臺灣桃園地方法院九十一年度易字第一八七九號，中華
民國九十二年七月九日第一審判決（起訴案號：臺灣桃園地方法院檢察署九十一年度
偵字第一五二三三號，併辦案號：九十二年度偵字第一二六八號），提起上訴，本院
判決如左：
    主  文
原判決撤銷。
丁○○共同連續意圖為自己不法之所有，以恐嚇使人將本人之物交付，處有期徒刑貳
年。扣案之草刀貳支、鴿網壹組及麻袋貳只，均沒收。
甲○○共同意圖為自己不法之所有，以恐嚇使人將本人之物交付，處有期徒刑捌月。
扣案之草刀貳支、鴿網壹組及麻袋貳只，均沒收。
    事  實
一、丁○○基於意圖為自己不法所有之竊盜及恐嚇取財概括犯意，自民國（下同）九
    十一年四月初某日起至同年五月二十四日止，在桃園縣龍潭鄉與新竹縣新埔鎮交
    界山區一帶，以架設鴿網之方式，連續竊捕如附表所示鴿主黃坤金等人所有從各
    地放飛途經該處之賽鴿，得手後，即將竊捕所得之賽鴿帶回其位於桃園縣龍潭鄉
    ○○村○○街十九號之住處藏放，並以公用電話依賽鴿腳環上所載之鴿主姓名及
    電話號碼通知如附表編號一至十三號所示之黃坤金等鴿主，以「鴿子在我這裡，
    若欲取回鴿子，須速匯贖款，否則無法取回鴿子」等加害各該鴿主財產之言詞恐
    嚇之，致如附表所示之各該鴿主心生畏懼，而依指示以每隻賽鴿新台幣（下同）
    一千五百元至二千元不等金額之「贖金」，分別匯寄如附表所示之金額，至丁○○所有之中國信託商業銀行股份有限公司（戶名：丁○○、帳號：000000
    000000號，下稱「中國信託」）之帳戶內，供其領取花用。
二、丁○○復承前相同之概括犯意，自九十一年八月十一日起至同年月十三日止，夥
    同具有意圖為自己不法所有之犯意聯絡之甲○○，由甲○○駕駛車牌號碼ＫＵ—
    五四八０號自用小客車搭載丁○○前往前開山區，分持客觀上足供兇器使用之草
    刀各一支砍除草木，以架設鴿網於九十一年八月十一日上午某時，竊捕如附表編
    號十四號所示鴿主乙○○所有從各地放飛途經該處之賽鴿十六隻，得手後，即將
    竊捕所得之賽鴿帶回其位於桃園縣龍潭鄉○○村○○街十九號之住處藏放，並由
    丁○○以公用電話依賽鴿腳環上所載之鴿主姓名及電話號碼通知乙○○，以「鴿
    子在我這裡，若欲取回鴿子，須匯款二萬元，否則將鴿子殺死」等加害乙○○財
    產之言詞恐嚇之，致乙○○心生畏懼，與丁○○討價還價後，依指示匯款一萬八
    千元「贖金」至丁○○所有之前開中國信託帳戶內，供丁○○、甲○○二人領取
    花用。嗣因龍潭賽鴿協會人員會同警方於九十一年八月十三日上午十時許，在前
    開山區架設鳥網之地點，當場查獲丁○○、甲○○二人，並當場起獲丙○○所有
    遭丁○○網獲竊得之賽鴿四隻，其所有供犯罪所用之大型鴿網乙組、麻袋二只及
    草刀二支，而悉上情。
三、案經桃園縣警察局大溪分局報請臺灣桃園地方法院檢察署檢察官偵查起訴及移送
    併案審理。
    理  由
一、訊據上訴人即被告丁○○指述伊於警訊時所為之供述係因遭警刑求云云，則本件
    首應審究係被告被告丁○○於警訊時所為之供述是否係遭警刑求。惟查證人即承
    辦警員江金寶於原審法院調查時到庭證稱：丁○○下山時，確有遭人毆打，但伊
    並未動手，且如九十一年度偵字第一五二三三號偵查卷第二十六下方照片所示，
    站在丁○○後方身著藍色上衣戴黑色袖套之人係桃園縣警察局大溪分局警員卓國
    興等語（見原審卷九十一年十二月九日訊問筆錄），另證人即查獲警員卓國興於
    原審法院調查時亦到庭證稱：如九十一年度偵字第一五二三三號偵查卷第二十六
    下方照片所示，站在丁○○後方身著藍色上衣戴黑色袖套之人就是伊，當天有配
    戴警槍上山，且鴿會的人很多，很生氣，伊等是幫忙擋人的，並未毆打丁○○等
    語（見原審卷九十二年三月十三日訊問筆錄），是被告丁○○顯有於右揭時地因
    架設鴿網竊捕賽鴿，為龍潭賽鴿協會會同警方查獲時遭該賽鴿會人員毆打，此被
    告丁○○於偵查時亦供承被鴿會的人毆打之事實（見九十一年度偵字第一五二三
    三號偵查卷第四０頁），是被告丁○○身上縱有之傷痕，已難認係遭警刑求所致
    ，且查若被告丁○○於警訊時有遭警刑求，何以於偵查時未即向檢察官表明遭警
    刑求之情事，嗣於原審法院審理時始為刑求抗辯，惟經原審法院於審理中當庭勘
    驗被告丁○○之警訊錄音帶結果：錄音帶內容核與警詢筆錄記載內容大致相符，
    被告丁○○說話之語氣、速度與歷次在原審法院開庭陳述時之語氣、速度相同，
    沒有發現其他異狀等情，此有原審九十二年六月二十五日勘驗筆錄在卷可參（見
    原審卷第一二一頁至第一二三頁），而被告丁○○於原審法院審理時雖指述係遭
    警員江金寶刑求，惟就警員江金寶究何時對其為刑求、如何對其為刑求等情節，
    前後供述不一（或係警訊中、或係另一警員製作筆錄前為之、或係製作筆錄後等
    ），且同遭查獲之被告甲○○亦供稱：並未看到被告丁○○被警察打等語在卷，
    復參酌被告丁○○於警訊時即承認有架網捕鴿及打電話給鴿主之事實，而矢口否
    認有何恐嚇取財之犯行，此核與法院審理中之所辯相若，倘被告丁○○於警訊時
    確遭警方刑求致有非出於自由意志之供述存在，何以其嗣於法院審理中仍為相同
    陳述，而無二致，是被告丁○○所辯遭警刑求乙節，實屬臨訟脫罪之詞，委無足
    採，合先敘明。
二、訊據上訴人即被告被告丁○○於警訊時及偵審中坦承有於右揭時地架設鴿網竊捕
    附表編號一至十四所示被害人黃坤金等人所有賽鴿，並有打電話給被害人黃坤金
    等人，而各該被害人分別匯寄如附表所示款項至右開其所有中國信託帳戶等事實
    ，並據如附表編號一至十四號所示各該被害人分別於警訊時及偵審中指述遭被告
    丁○○竊捕如附表所示之賽鴿，並於接獲被告丁○○電話後，匯寄如附表所示款
    項至被告丁○○所有中國信託帳戶等情在卷，且有經警於右揭時地查獲之大型鴿
    網乙組、麻袋二只及草刀二支扣案，暨附表編號一至十四匯款申請書各乙紙（共
    十四紙）、中國信託中壢分行九十一年十一月二十六日（九一）壢發文第一二九
    號函、九十一年十月一日（九一）壢發文第一一一號函檢附被告丁○○前開帳戶
    之往來明細表、帳戶歷史交易查詢資料及九十二年五月二十一日（九二）壢發文
    第四０號函檢附交易明細各乙份附卷可稽，是被告丁○○自白竊捕附表編號一至
    十四各該被害人所有賽鴿之犯行，核與事實相符，事證明確，被告丁○○此部份
    竊盜犯行，堪予認定。至被告丁○○矢口否認有附表編號十五之竊盜犯行及恐嚇
    取財犯行，並辯稱：伊打電話給鴿主時，並未恐嚇鴿主，是鴿主自己說要匯款至
    其帳戶內而向伊要帳戶的，伊也沒有竊捕丙○○的鴿子，當天查獲的鴿子是鴿會
    帶上山的，麻袋是剛好在旁邊，警察就說是伊的云云。經查：
(一)於上揭時地為警查獲如附表編號十五所示之四隻鴿子係被害人丙○○所有賽鴿，
    而於放飛訓練時未飛返，經被害人丙○○會同警方前往上述被告丁○○設置捕鴿
    網之桃園縣龍潭鄉與新竹縣新埔鎮交界山區始發現該四隻賽鴿等情，此據被害人
    丙○○於警訊時及偵審中指述歷歷在卷，並有被害人丙○○出具之贓物領據乙張
    在卷可稽，而當時亦會同警方上山之被害人乙○○於本院審理時到庭供稱該四隻
    鴿子是在草堆中用袋子裝著的等語（見本院卷九十二年十月三十日審判筆錄），
    而查被告丁○○係於上揭時間在前述山區設置捕鴿網以竊補他人賽鴿，而龍潭賽
    鴿協會人員會同警方於右開時間前往上述山區亦係為緝捕盜補賽鴿者，被害人丙○○或該賽鴿協會人員豈有帶同賽鴿前往並將之藏放於草堆中之理，而若被害人
    丙○○或該賽鴿協會人員並帶同賽鴿上山，亦當無將供作比賽之用之賽鴿隨意裝
    置於麻袋中之理，且被告丁○○於警訊時亦供承伊今捕獲四隻賽鴿，但尚未打電
    話予鴿主勒索財物等語（見同上偵查卷第八頁正面），是被告丁○○所辯並無竊
    捕附表編號十五所示被害人葉震璋所有四隻賽鴿云云，要屬卸責之詞，殊無足取
    。
(二)被告丁○○供承竊捕附表編號一至十四所示被害人所有賽鴿，並依各該賽鴿腳環
    上所載電話號碼打電話予各該被害人，該等被害人並分別匯寄如附表所示之款項
    至其右揭中國信託帳戶等事實，而被告丁○○雖以該等款項是被害人自行同意匯
    款至其帳戶等語為辯，惟查被害人黃坤金等人所有之賽鴿放飛後，遭被告丁○○
    竊捕並致電恐嚇稱「鴿子在我這裡，若欲取回鴿子，須速匯贖款，否則無法取回
    鴿子」等語，因而使各該被害人心生畏懼依照被告丁○○指示，分別匯寄如附表
    所示款項至被告右揭中國信託帳戶等情，業據被害人黃坤金等人分別於警訊時及
    偵審中指述綦詳在卷，復有上揭匯款申請書十四紙、被告丁○○前開帳戶之往來
    明細表、帳戶歷史交易查詢資料及交易明細各乙份附卷可稽，且查被告丁○○竊
    捕他人賽鴿，本即屬不法，而被害人既明知被告丁○○竊捕渠等所有之賽鴿，豈
    有仍自行同意匯寄款項予被告丁○○之理，且被害人等之賽鴿自由翱翔天際，被
    告丁○○本即不應予以竊捕，而若被告丁○○並無向被害人施恐嚇勒贖之不法所
    有犯意，則於捕獲被害人所有之賽鴿時，儘可將之放飛，何以竟按各該賽鴿腳環
    上所載電話號碼打電話予各該被害人，而被害人等若非因渠等所有之賽鴿為被告
    丁○○所竊捕，並接獲被告丁○○於電話中以上述言語恐嚇，因而心生畏懼，又
    豈有無端依被告丁○○指示匯寄款項至被告丁○○上述中國信託帳戶之理，是被
    告丁○○所辯係被害人等人自行同意匯寄款項至其帳戶云云，要屬推諉卸責之詞
    ，亦無足採。
    綜上所述，事證明確，被告丁○○此部份竊盜及恐嚇取財犯行，均堪認定。
三、訊據上訴人即被告甲○○矢口否認有附表十四、十五之竊盜犯行及恐嚇取財犯行
    ，辯稱：伊當天是讓丁○○搭便車，在距離丁○○被查獲地點的二、三公里即讓
    丁○○下車，伊並沒有上山，也沒在現場，不知道丁○○是要去網鴿，亦未參與
    向鴿主恐嚇取財云云。惟查：證人江金寶於原審法院調查時證稱當天渠等兵分二
    路上山，到達入山口時即看到甲○○從山區小路跑出來，滿身大汗、全身草屑等
    語（見原審卷第六二頁），而證人卓國興於原審法院調查時亦證稱警方兵分二路
    與鴿會的人一起上山，伊上山時看到丁○○蹲在網下看起來是在等鴿子上網，而
    甲○○是由另一組人馬捉到的等語（見原審卷第六二頁），另證人即共同前往之
    新埔賽鴿協會會員彭享煤於原審法院調查時證稱抓到甲○○時，甲○○是往下山
    的方向，而抓到的地點是在古道與雞寮的交界處，雞寮比較靠近被告二人架網捕
    鴿之地點等語（見原審卷九十二年四月二十一日訊問筆錄），又被害人乙○○、
    丙○○於警訊時及偵審中亦供稱：渠等一上山時，有看到兩個人，一個是當場被
    抓到之丁○○，另外一人一看到渠等，便循反方向逃跑下山，嗣後由另一組之警
    員抓到，警方有把另一個人帶回架網之地點後，才全部帶下山等語，查龍潭賽鴿
    協會因發現有人在上述山區架設捕鴿網竊捕賽鴿，因而會同警員前往緝捕，而查
    被告甲○○當時若未與被告丁○○共同在上述山區架設捕鴿網以竊捕賽鴿，與本
    件竊捕賽鴿無涉，其何以於見警員及該賽鴿協會會員前來時，即行倉皇逃離現場
    ，且依卷附現場照片所示，架設之捕鴿網面積寬廣，實難僅憑被告丁○○一人之
    力即得自行架設完成，並參酌經警在現場查獲草刀二支，而訊據被告丁○○於原
    審法院調查時供承草刀係供砍草以架設捕鴿網等語（見原審卷第一０九頁、第一
    一０頁），且查被告甲○○於警訊時係供稱前往山區運動，並指稱不認識丁○○
    ，亦未見過丁○○；惟於偵查中改稱：丁○○是伊國小學弟，當天是在龍潭中正
    路遇到丁○○，丁○○說要搭便車，伊載丁○○到山上後，就自己去看風景云云
    ，而於原審法院調查時復供稱：當天伊是載丁○○去龍潭科學園區宏碁渴望村水
    滴噹附近，並讓丁○○下車，伊本來獨自開車要上山去照門山區○○○○道，但
    該處道路在整修無法前進，便折返前往巨埔社區○○○道，要去該處欣賞風景，
    下車後要前往步道時就被警方攔下云云（見原審卷九十一年十一月十八日訊問筆
    錄），於本院審理時供稱：當天丁○○是搭伊便車，丁○○在距離該捕鴿網二、
    三公里處即先行下車，伊並沒有上山云云（見本院卷九十二年十月三十日審判筆
    錄），前後供述不一，而查被告甲○○係於上揭山區為警查獲，其竟一再否認有
    上山之情事，此無非係為掩飾其與被告丁○○共同在上揭山區架設捕鴿網竊捕賽
    鴿之犯行，依上所述，足見被告甲○○顯有於右揭時間，駕駛車牌號碼ＫＵ－五
    四八０號自小客車搭載被告丁○○前往上述山區架設捕鴿網竊捕被害人乙○○及
    丙○○所有之賽鴿，嗣並由被告丁○○致電被害人乙○○恐嚇取財之事實，被告
    甲○○所辯並無參與竊盜及恐嚇取財犯行，要屬推諉卸責之詞，殊無足採，事證
    明確，被告甲○○所為竊盜及恐嚇取財犯行，堪予認定。
四、按刑法第三百二十一條第一項第三款之攜帶兇器竊盜罪，所謂兇器之種類並無限
    制，凡客觀上足對人之生命、身體、安全構成威脅，具有危險性之兇器均屬之，
    且只須行竊時攜帶此種具有危險性之兇器為已足，並不以攜帶之初有行兇之意圖
    為必要（參照最高法院七十九年臺上字第五二五三號判例），查本件被告丁○○
    、甲○○持以架網捕鴿之草刀二支，係一端呈彎曲刀刃，刀鋒銳利，他端為木製
    握把之金屬材質器具等情，有該草刀外觀照片在卷可參（見同上偵查卷第二十六
    頁），客觀上若持以行兇，對人之生命、身體、安全具有危險性，自屬兇器無訛
    。而被告丁○○以電話向被害人出言恐嚇，致使被害人心生畏懼而匯寄款項至被
    告丁○○所有之上揭中國信託帳戶，核被告丁○○就附表編號一至十三所為，係
    犯刑法第三百二十條第一項之竊盜罪及第三百四十六條第一項之恐嚇取財罪，就
    附表編號十四所為係犯刑法第三百二十一條第一項第三款之攜帶兇器竊盜罪及第
    三百四十六條第一項之恐嚇取財罪，及就附表編號十五所為係犯刑法第三百二十
    一條第一項第三款之攜帶兇器竊盜罪﹔而被告甲○○就附表編號十四所為係犯刑
    法第三百二十一條第一項第三款之攜帶兇器竊盜罪及第三百四十六條第一項之恐
    嚇取財罪，及就附表編號十五所為係犯刑法第三百二十一條第一項第三款之攜帶
    兇器竊盜罪﹔而查被告丁○○、甲○○二人既攜帶草刀前往上揭山區架網捕鴿，
    渠等所為自應該當於刑法第三百二十一條第一項第三款之攜帶兇器竊盜罪，公訴
    人認被告二人就附表編號十四、十五所為，係犯刑法第三百二十條第一項之竊盜
    罪，尚有未洽，自應予變更起訴法條。被告丁○○與邱顯潭間，就附表編號十四
    、十五所示竊盜及恐嚇取財犯行，具有犯意聯絡及行為分擔，均為共同正犯。而
    被告丁○○先後多次竊盜及恐嚇取財犯行，暨被告甲○○先後多次竊盜犯行，各
    時間緊接，手段相似，觸犯（基本）構成要件相同罪名，顯均係基於概括犯意為
    之，均應依連續犯之規定，論以一加重竊盜罪及一恐嚇取財罪，並均加重其刑。
    至公訴人雖未就附表編號一至十三號所示之竊盜及恐嚇取財之犯罪事實，惟因此
    部份與公訴人起訴被告丁○○之犯罪事實，具有連續犯之裁判上一罪關係，本院
    自得併予審理，附此敘明。被告丁○○及甲○○各所犯上開二罪間，具有方法結
    果之牽連關係，為牽連犯，均應從一重之恐嚇取財罪處斷。原審就被告丁○○及
    甲○○上述犯行，予以論罪科刑，固非無見，惟查：被告等架設鴿網竊捕賽鴿，
    渠等將竊得附表編號十五所示被害人丙○○所有之四隻賽鴿，並將之裝放於麻袋
    內藏置於草堆中，顯已置於渠等實力支配之下，自應成立刑法第三百二十一條第
    一項第三款之攜帶兇器竊盜既遂罪，原審以被告等竊捕被害人丙○○所有賽鴿後
    ，未及撥打電話恐嚇取財即遭查獲，而認被告等就此所為係成立加重竊盜未遂罪
    ，其論斷尚有未洽﹔又被告丁○○基於概括犯意，先後多次向附表編號一至十四
    所示被害人黃坤金等人恐嚇取財，應成立連續犯，原審於犯罪事實既認被告丁○○係基於恐嚇取財之概括犯意，惟於判決理由疏未敘明何以應成立連續犯之論據
    ，亦有未洽﹔另原審於犯罪事實中既認被告等並犯有恐嚇取財罪，惟於判決理由
    中並未敘明被告等何以應成立該罪之理由，判決理由顯有不備，又被告甲○○僅
    與被告丁○○共犯附表編號十四恐嚇取財犯行，並無基於概括犯意而連續犯恐嚇
    取財罪，原審認被告甲○○連續犯恐嚇取財罪，同有未洽，是被告丁○○上訴意
    旨否認有恐嚇取財及附表編號十五之竊盜犯行，暨被告甲○○上訴意旨否認有上
    述竊盜及恐嚇取財犯行，固均無理由，惟原判決既有上開可議之處，自應由本院
    予以撤銷改判，爰審酌被告二人之素行，犯罪之動機、目的、手段，架設捕鴿網
    竊捕賽鴿以取贖侵害鴿主之財產安全，犯罪之次數，因而所得之財物，對社會秩
    序所造成之影響及犯罪後之態度等一切情狀，分別量處如主文第二項、第三項所
    示之刑。至扣案之草刀二支及鴿網一組係被告丁○○所有並供竊捕賽鴿所用，此
    據被告丁○○於原審法院審理時供承在卷，而被告等將竊得之賽鴿裝於麻袋內，
    是扣案之麻袋二只顯同係被告丁○○等所有供竊盜所用之物，均併依刑法第三十
    八條第一項第二款規定宣告沒收。至於扣案之前開中國信託金融卡一枚，雖係被
    告丁○○所有之物，且供附表所示被害人匯款付贖之用，惟前開帳戶係被告丁○○平日使用之帳戶，非專供本件犯罪所用之物，且非屬違禁物，爰不併予宣告沒
    收，附此敘明。
據上論斷，應依刑事訴訟法第三百六十九條第一項前段、第三百六十四條、第二百九
十九條第一項前段、第三百條，刑法第二十八條、第五十六條、第三百二十一條第一
項第三款、第三百四十六條第一項、第五十五條、第三十八條第一項第二款，罰金罰
鍰提高標準條例第一條前段，判決如主文。
本案經檢察官施慶堂到庭執行職務。
中      華      民      國    九十二    年     十一     月     十三     日
                              臺灣高等法院刑事第三庭
                                  審判長法  官  張  連  財
                                        法  官  林  明  俊
                                        法  官  張  傳  栗
右正本證明與原本無異。
不得上訴。
                                        書記官  秦  慧  榮
中      華      民      國    九十二    年    十一    月      十四      日
附錄：本案論罪科刑法條全文
中華民國刑法第三百四十六條
意圖為自己或第三人不法之所有，以恐嚇使人將本人或第三人之物交付者，處六月以
上五年以下有期徒刑，得併科一千元以下罰金。
以前項方法得財產上不法之利益，或使第三人得之者，亦同。
前二項之未遂犯罰之。
中華民國刑法第三百二十一條
犯竊盜罪而有左列情形之一者，處六月以上、五年以下有期徒刑：
一  於夜間侵入住宅或有人居住之建築物、船艦或隱匿其內而犯之者。
二  毀越門扇、牆垣或其他安全設備而犯之者。
三  攜帶兇器而犯之者。
四  結夥三人以上而犯之者。
五  乘火災、水災或其他災害之際而犯之者。
六  在車站或埠頭而犯之者。
前項之未遂犯罰之。
附表
┌──┬────┬────────┬───────┬────────┐
│編號│被害人  │時間            │匯款金額暨遭網│有無匯款        │
│    │        │                │獲之賽鴿數目  │                │
├──┼────┼────────┼───────┼────────┤
│一  │黃坤金  │九十一年四月三日│二萬元        │有              │
│    │        │早上十時許      │十隻賽鴿      │                │
├──┼────┼────────┼───────┼────────┤
│二  │許銘祺  │九十一年四月十五│二千元        │有              │
│    │        │日中午十二時許  │一隻賽鴿      │                │
├──┼────┼────────┼───────┼────────┤
│三  │江錦田  │九十一年四月十六│三千元        │有              │
│    │        │日中午十二時許  │一隻賽鴿      │                │
├──┼────┼────────┼───────┼────────┤
│四  │李蔡益  │九十一年四月十九│二千零二元    │有              │
│    │        │日中午十二時許  │一隻賽鴿      │                │
├──┼────┼────────┼───────┼────────┤
│五  │廖孟琳  │九十一年四月十九│二千五百零一元│有              │
│    │        │日中午十一時許  │一隻賽鴿      │                │
├──┼────┼────────┼───────┼────────┤
│六  │唐順宣  │九十一年四月二十│一千五百元    │有              │
│    │        │四日中午十二時許│一隻賽鴿      │                │
├──┼────┼────────┼───────┼────────┤
│七  │黃炎坤  │九十一年四月二十│一千五百元    │有              │
│    │        │九日中午十二時許│一隻賽鴿      │                │
├──┼────┼────────┼───────┼────────┤
│八  │邱奕成  │九十一年五月九日│二千元        │有              │
│    │        │中午十二時許    │一隻賽鴿      │                │
├──┼────┼────────┼───────┼────────┤
│九  │賴松貴  │九十一年五月九日│二千一百元    │有              │
│    │        │中午十二時許    │一隻賽鴿      │                │
├──┼────┼────────┼───────┼────────┤
│十  │徐春榮  │九十一年五月十日│二千元        │有              │
│    │        │中午十二時許    │一隻賽鴿      │                │
├──┼────┼────────┼───────┼────────┤
│十一│張銹發  │九十一年五月十三│二千元        │有              │
│    │        │日中午十二時許  │一隻賽鴿      │                │
├──┼────┼────────┼───────┼────────┤
│十二│黃國亮  │九十一年五月二十│二千零一十元  │有              │
│    │        │三日中午十二時許│一隻賽鴿      │                │
├──┼────┼────────┼───────┼────────┤
│十三│陳文裕  │九十一年五月二十│二千零二元    │有              │
│    │        │四日上午十時許  │一隻賽鴿      │                │
├──┼────┼────────┼───────┼────────┤
│十四│乙○○  │九十一年八月十一│一萬八千元    │有              │
│    │        │日下午二時許    │十六隻賽鴿    │                │
├──┼────┼────────┼───────┼────────┤
│十五│丙○○  │九十一年八月十三│未打電話恐嚇取│無              │
│    │        │日上午某時許（上│財            │                │
│    │        │午十時前）      │四隻賽鴿      │                │
└──┴────┴────────┴───────┴────────┘


司法院資訊處製作；財團法人民間司法改革基金會備份。
